臺灣屏東地方法院刑事判決　　　　　　　100年度易字第747號
公　訴　人　臺灣屏東地方法院檢察署檢察官
被　　　告　賴順和
上列被告因違反毒品危害防制條例案件，經檢察官提起公訴（10
0 年度毒偵字第855 號），被告於準備程序中就被訴事實為有罪
之陳述，經本院告知簡式審判程序之旨，並聽取被告及公訴人之
意見後，合議庭裁定由受命法官獨任進行簡式審判程序，判決如
下：
    主  文
賴順和施用第二級毒品，累犯，處有期徒刑柒月。
    事  實
一、賴順和前於民國93年間因施用毒品案件，經本院以93年度毒
    聲字第480 號裁定送勒戒處所施以觀察勒戒後，因認無繼續
    施用毒品之傾向，於93年9 月24日執行完畢釋放出所，並經
    臺灣屏東地方法院檢察署檢察官以93年度毒偵字第848 號為
    不起訴處分確定。又於95年間因施用毒品案件，經本院以95
    年度簡字第231 號判處有期徒刑3 月確定，於95年6 月30日
    易科罰金執行完畢。又於97年間因施用毒品、竊盜及贓物等
    案件，經本院以97年度簡字第1420號、97年度易字第909 號
    、97年度易字第672 號、97年度易字第621 號分別判處有期
    徒刑6 月、5 月、8 月、4 月確定，上開4 罪嗣經本院以98
    年度聲字第269 號裁定應執行有期徒刑1 年10月確定，並於
    99年6 月23日縮刑期滿假釋出監，並付保護管束，嗣於99年
    7 月24日因假釋未經撤銷以執行完畢論。詎其明知甲基安非
    他命係毒品危害防制條例第2 條第2 項第2 款所定之第二級
    毒品，不得非法持有、施用，竟基於施用第二級毒品甲基安
    非他命之犯意，於100 年2 月25日16時許，在位於屏東縣萬
    巒鄉佳佐村之某公墓內，以將甲基安非他命置於玻璃球內燒
    烤後，吸食所產生煙霧之方式，施用第二級毒品甲基安非他
    命1 次。嗣於100 年2 月26日14時許，因另涉竊盜案為警調
    查時查獲，其在未有偵查犯罪職權之機關或公務員發現其上
    開施用毒品犯罪前，即向警方坦承上開施用毒品犯行，而接
    受裁判，復經徵得其同意後採尿送驗，檢出甲基安非他命陽
    性反應，始查悉上情。
二、案經屏東縣政府警察局潮州分局移送臺灣屏東地方法院檢察
    署檢察官偵查起訴。
    理  由
一、本件被告賴順和所犯係死刑、無期徒刑、最輕本刑為3 年以
    上有期徒刑以外之罪，其於本院準備程序中就前揭被訴事實
    為有罪之陳述，經受命法官告知簡式審判程序之旨，並聽取
    其與公訴人之意見後，本院認無不得或不宜改依簡式審判程
    序進行之處，爰依刑事訴訟法第273 條之1 第1 項、第284
    條之1 之規定，本院合議庭裁定由受命法官獨任依簡式審判
    程序審理，合先敘明。
二、上揭犯罪事實，業據被告賴順和於警詢及本院審理時均坦承
    不諱，而被告為警察查獲時所採集之尿液檢體，經送請臺灣
    檢驗科技股份有限公司檢驗，其結果確呈有甲基安非他命陽
    性反應，有該公司100 年3 月10日編號KH/2011/00000000號
    濫用藥物檢驗報告1 份在卷可稽( 見警卷第10頁) ，並有屏
    東縣政府警察局潮州分局毒品案件受檢人尿液採證編號姓名
    對照表、查獲毒品危害防制條例案件毒品初步檢驗報告單、
    勘察採證同意書各1 紙及被告尿液初步檢驗呈毒品反應照片
    2 張附卷可佐( 見警卷第8 、11、12、14頁) ，足認被告上
    開任意性之自白顯與事實相符，堪信為真實。是本件事證明
    確，被告賴順和上開施用第二級毒品甲基安非他命之犯行，
    洵堪認定。
三、按觀察、勒戒或強制戒治執行完畢釋放後，5 年內再犯第10
    條之罪者，應依一般刑事訴訟程序予以起訴論罪科刑，此觀
    諸毒品危害防制條例第20條、第23條第2 項規定自明。再按
    犯毒品危害防制條例第10條之罪，經觀察、勒戒後，認無繼
    續施用毒品之傾向，應即釋放，並為不起訴處分；認有繼續
    施用毒品之傾向者，應由檢察官聲請法院裁定令入戒治處所
    施以強制戒治，至無繼續戒治之必要，強制戒治期滿，應即
    釋放，由檢察官為不起訴處分。經觀察勒戒、強制戒治執行
    完畢釋放後，5 年內再犯第10條之罪，依93年1 月9 日修正
    施行之毒品危害防制條例第23條第2 項規定意旨，應由檢察
    官偵查起訴。又依修正後之規定，僅限於「初犯」及「5 年
    後再犯」2 種情形，始應先經觀察、勒戒或強制戒治程序。
    倘被告於5 年內已再犯，經依法追訴處罰，縱其第3 次（或
    第3 次以上）再度施用毒品之時間，在初犯經觀察、勒戒或
    強制戒治執行完畢釋放5 年以後，已不合於「5 年後再犯」
    之規定，且因已於「5 年內再犯」，顯見其再犯率甚高，原
    實施觀察、勒戒或強制戒治，已無法收其實效，即應依該條
    例第10條處罰（最高法院97年度第5 次刑事庭會議決議參照
    ）。查被告前於93年間因施用毒品案件，經本院以93年度毒
    聲字第480 號裁定送勒戒處所施以觀察勒戒後，因認無繼續
    施用毒品之傾向，於93年9 月24日執行完畢釋放出所，並經
    臺灣屏東地方法院檢察署檢察官以93年度毒偵字第848 號為
    不起訴處分確定。復於前開觀察勒戒執行完畢釋放後5 年內
    之95年間，因施用毒品案件而經本院以95年度簡字第231 號
    判處有期徒刑3 月確定，又於97年間因施用毒品案件，經本
    院以97年度簡字第1420號、97年度易字第909 號分別判處有
    期徒刑6 月、5 月確定之事實、有臺灣高等法院被告前案紀
    錄表1 份在卷可參，是被告既曾於「5 年內再犯」，且經法
    院判處罪刑確定，則其於100 年2 月25日16時許，再度施用
    第二級毒品甲基安非他命之行為，即非屬該條例第20條第3
    項所定「5 年後再犯」之情形，故檢察官逕行依毒品危害防
    制條例第23條第2 項之規定，予以追訴，應屬適法，本院自
    得依法予以論罪科刑。
四、核被告賴順和上開所為，係犯毒品危害防制條例第10條第2
    項之施用第二級毒品罪。其於施用第二級毒品甲基安非他命
    前持有第二級毒品甲基安非他命之低度行為，已為其後施用
    第二級毒品甲基安非他命之高度行為所吸收，應不另論罪。
    又被告有如事實欄所載論罪科刑執行之前科紀錄，有前開臺
    灣高等法院被告前案紀錄表1 份在卷可查，其受有期徒刑執
    行完畢後，5 年以內再犯本件有期徒刑以上刑之罪，為累犯
    ，應依刑法第47條第1 項規定加重其刑。又被告於上開施用
    毒品後，在未有偵查犯罪職權之機關或公務員發覺其施用毒
    品犯罪前，即向警方坦承本件施用毒品之犯行，有查獲毒品
    案件報告表1 份在卷可按( 見警卷第9 頁) ，並進而接受裁
    判，是認被告之行為，已合於自首要件之規定，爰依刑法第
    62條前段之規定，減輕刑責，並與前開加重部分，依法先加
    重後減輕之。爰審酌被告曾因施用毒品經裁定送勒戒處所觀
    察勒戒，並處以罪刑後，仍未能徹底戒斷其施用毒品之惡習
    ，而再次違犯本件施用毒品之罪，足見其陷溺已深，自制力
    亦屬不佳，惟念及其施用毒品行為僅係戕害自己身心健康，
    並無加害他人，且其於犯罪後已坦承犯行，態度尚可，暨衡
    及其素行、智識程度、生活狀況等一切情狀，認檢察官所求
    處之刑( 見本院卷第28頁背面) ，應屬適當，爰量處如主文
    所示之刑。
據上論斷，應依刑事訴訟法第273 條之1 第1 項、第284 條之1
、第299 條第1 項前段，毒品危害防制條例第10條第2 項，刑法
第11條前段、第47條第1 項、第62條前段，判決如主文。
本案經檢察官鍾佩真到庭執行職務。
中    華    民    國   100    年    7     月    29    日
                 刑事第一庭   法   官  許瑜容
以上正本證明與原本無異。
如不服本判決，應於收受本判決送達後10日內向本院提出上訴書
狀，其未敘述上訴理由者，並得於上訴期間屆滿後20日內向本院
補提理由書狀（均須按他造當事人之人數附繕本）「切勿逕送上
級法院」
中    華    民    國   100    年    7     月    29    日
                               書記官  龔惠婷
附錄本案論罪科刑法條全文：
毒品危害防制條例第10條
施用第一級毒品者，處六月以上五年以下有期徒刑。
施用第二級毒品者，處三年以下有期徒刑。